【裁判字號】    92,上易,1561
【裁判日期】    920715
【裁判案由】    竊盜
【裁判全文】
臺灣高等法院刑事判決                          九十二年度上易字第一五六一號
    上訴人即
    被    告  甲○○
右上訴人因竊盜案件，不服臺灣宜蘭地方法院九十二年度易字第一二九號，中華民國
九十二年四月三十日第一審判決（起訴案號：臺灣宜蘭地方法院檢察署九十二年度偵
字第五一九號），提起上訴，本院判決如左：
    主  文
上訴駁回。
    事實及理由
一、本案經本院審理結果，認第一審以上訴人即被告甲○○犯刑法第三百二十一條第
    一項第三款、第四款之竊盜罪，判處有期徒刑柒月，認事用法及量刑均無不當，
    應予維持，並引用第一審判決書記載之事實、證據及理由（如附件）。
二、被告上訴意旨略以：被告目的只在檢拾皇旗公司廢棄之電纜，並希望法院從輕量
    刑等語。
三、查被告於本院審理時就被起訴之事實，已表示「沒有意見」（見本院九十二年七
    月一日筆錄第三頁），其於原審訊問時更坦承「我當時會偷電纜線是因為要繳交
    小孩的學費」，於檢察官及警詢時，亦均坦承犯本案竊盜罪；再對照被害人乙○
    ○所述﹕「電纜線還在電箱內，是被剪斷的」等語（見原審卷第五三頁）。可知
    被告係意圖為自己不法之所有而行竊，所辯目的只在檢拾云云，自係避重就輕之
    詞，不可採信。次查，原審法院審酌被告不思循合法途徑獲致財富，反結夥三人
    持可資作為兇器之工具下手行竊，情節匪淺，嚴重損及被害人財產法益及社會整
    體防衛機制，本應重罰，然念其坦承犯行，到庭態度尚佳及其犯罪動機、目的、
    手段、素行、所竊得之財物價值非鉅且已得被害人之諒解而不願向其追究等一切
    情狀，量處被告有期徒刑七月。本院經核並無違法或顯然不當之情形，被告上訴
    指摘原審判決過重，為無理由，應予駁回。
據上論斷，應依刑事訴訟法第三百七十三條、第三百六十八條，判決如主文。
本案經檢察官鍾玲到庭執行職務。
中      華      民      國    九十二    年      七      月      十五    日
                              臺灣高等法院刑事第七庭
                                  審判長法  官  吳  啟  民
                                        法  官  蘇  隆  惠
                                        法  官  林  瑞  斌
右正本證明與原本無異。
不得上訴。
                                        書記官  丁  淑  蘭
中      華      民      國    九十二    年      七      月     十五     日
附錄本案論罪科刑法條全文﹕
刑法第三百二十一條
犯竊盜罪而有左列情形之一者，處六月以上、五年以下有期徒刑：
一  於夜間侵入住宅或有人居住之建築物、船艦或隱匿其內而犯之者。
二  毀越門扇、牆垣或其他安全設備而犯之者。
三  攜帶兇器而犯之者。
四  結夥三人以上而犯之者。
五  乘火災、水災或其他災害之際而犯之者。
六  在車站或埠頭而犯之者。
前項之未遂犯罰之。
附件﹕
臺灣宜蘭地方法院刑事判決                          九十二年度易字第一二九號
    公  訴  人  臺灣宜蘭地方法院檢察署檢察官
    被      告  甲○○  男  三十五歲（民國○○○年○月○日生）
                        住宜蘭縣五結鄉○街路七一之二二號
                        身分證統一編號：Ｚ000000000號
右列被告因竊盜案件，經檢察官提起公訴（九十二年度偵字第五一九號），本院判決
如左：
    主  文
甲○○結夥三人攜帶兇器竊盜，累犯，處有期徒刑柒月。扣案倍力剪及電動起子各壹
支均沒收。
    事  實
一、甲○○前於民國八十七年間因犯偽造文書案件，經本院判處有期徒刑四月，臺灣
    高等法院駁回上訴確定，八十九年十二月二十六日執行完畢。詎仍不知悔改，竟
    與林榮智（另案經臺灣宜蘭地方法院檢察官聲請簡易判決處刑）及年籍姓名不詳
    之成年男子等三人，基於共同意圖為自己不法所有之犯意聯絡及行為分擔，於九
    十二年二月十七日凌晨三時三十分許，由甲○○先持其所有客觀上足以對人之生
    命、身體造成危害之兇器倍力剪及電動起子各一支，至宜蘭縣五結鄉○○村○○
    路七七之十五號皇旗資訊股份有限公司（下稱皇旗公司），並待林榮智駕駛車牌
    號碼ＮＹ─五０六五號自用小客車搭載該名年籍姓名不詳之成年男子抵達後，以
    所攜帶之倍力剪及電動扳手共同竊取皇旗公司所有之電纜線共約八十公斤，並將
    竊得之電纜線分批搬入上開自用小客車行李廂內，惟於行竊過程中遭皇旗公司專
    員乙○○發現報警，而於同日五時十分許經警當場查獲甲○○，並扣得其所有供
    犯罪所用之倍力剪及電動起子各一支，林榮智與該名年籍姓名不詳之成年男子則
    乘隙逃逸。
二、案經宜蘭縣警察局羅東分局報告臺灣宜蘭地方法院檢察署檢察官偵查起訴。
    理  由
一、右揭事實，業據被告甲○○於警詢、偵查及本院審理時到庭供認不諱，核與另案
    被告林榮智、被害人乙○○及證人即現場處理警員陳秋雄先後於本院調查、審理
    中到庭供證情節大致相符，復有被告所有供犯罪所用之倍力剪及電動起子各一支
    扣案，暨贓物認領保管收據一紙及現場照片三幀存卷可佐，堪認被告之自白確與
    真實相符，洵可採憑。本件事證已臻明確，被告犯行至堪認定，應予依法論科。
三、按扣案倍力剪及電動起子皆屬金屬製品，質地堅硬且為尖端銳利抑或刀面鋒利之
    器械，客觀上均具危險性，足以殺傷人之生命、身體，顯屬兇器。是核被告甲○
    ○與另案被告林榮智及年籍姓名不詳之成年男子結夥三人，共同攜帶客觀上足供
    兇器使用之倍力剪及電動起子竊取皇旗公司所有電纜線之所為，係犯刑法第三百
    二十一條第一項第三款、第四款之結夥三人攜帶兇器竊盜罪。又其與另案被告林
    榮智及年籍姓名不詳之成年男子間，就所實施之竊盜犯行，因具有共同之犯意聯
    絡及行為分擔，應論以共同正犯。末查，被告前於八十七年間因犯偽造文書案件
    ，經本院判處有期徒刑四月，臺灣高等法院駁回上訴確定，於八十九年十二月二
    十六日執行完畢之事實，已據其自承在卷，且有臺灣高等法院被告全國前案紀錄
    表一份在卷足考，茲於有期徒刑執行完畢後五年內再犯有期徒刑以上之本罪，應
    依刑法第四十七條累犯之規定，加重其刑。審酌被告不思循合法途徑獲致財富，
    反結夥三人持可資作為兇器之工具下手行竊，情節匪淺，嚴重損及被害人財產法
    益及社會整體防衛機制，本應重罰，然念其坦承犯行，到庭態度尚佳，及其犯罪
    動機、目的、手段、素行、所竊得之財物價值非鉅且已得被害人之諒解而不願向
    其追究等一切情狀，爰酌情量處如主文所示之刑，以資警懲。扣案倍力剪及電動
    起子各一支皆屬被告所有並供犯罪所用之物，此據被告供明在卷，爰併依刑法第
    三十八條第一項第二款之規定宣告沒收。至扣案可調式扳手二支、三用電表一具
    、扳手三支、鐵鎚二支、斜口鉗二支、大型扳手三支、螺絲起子三支及手電筒一
    支，均非被告、另案被告林榮智及該名年籍姓名不詳之成年男子持以行竊之物，
    而係另案被告置放車內之修車工具，此經被告及另案被告林榮智到庭供述翔實，
    且乏證據證明上開物品均為被告抑或另案被告林榮智及該名年籍姓名不詳男子持
    供犯罪所用之物，是與刑法第三十八條之規定難謂有合，爰不併予諭知沒收，特
    此敘明。
據上論斷，應依刑事訴訟法第二百九十九條第一項前段，刑法第二十八條、第三百二
十一條第一項第三款、第四款、第四十七條、第三十八條第一項第二款，判決如主文
。
本案經檢察官劉憲英到庭執行職務
中    華    民    國      九十二      年      四      月      三十      日
                                  臺灣宜蘭地方法院刑事第二庭
                                          法  官  陳  嘉  年
右正本證明與原本無異。
如不服本判決，應於判決送達後十日內，向本院提出上訴狀。（應附繕本）
                                          書記官  詹  玉  惠
中    華    民    國      九十二      年      五      月      一        日


司法院資訊處製作；財團法人民間司法改革基金會備份。
